# 要不要确认递延所得税资产。

提问人：3311008 时间：2010-01-28 21:23:23
企业A， 2009 年税率25%，已向省科技局申请高新技术企业认证，省科技局已公示，如无意外，在 2010 年 2 月会批下来（大于50%），批下后从 2009 年执行15%的所得税率。 该企业会计利润总额 100 （假设无其他纳税调整）， 2009 年度仍按25%预缴。请问哪种处理合适？ 一、借：所得税 15 贷：应交税金 15 按 25 预缴，让应交税金出现借方余额 10 二、借：所得税 15借：递延所得税资产 10 贷：应交税金 25 按 25 预缴。文件批下后，冲减 2010 年的所得税费用，同时减少递延所得税资产。

回答人：chenyiwei
回复 楼主 3311008 的帖子第一种做法比较合理。在本案例中，不存在资产、负债的帐面价值和计税基础之间存在暂时性差异的情况，或者存在可弥补的税务亏损等需确认递延所得税资产的特殊情形。这种情况是汇算清缴中正常的多退少补，应视作对当期所得税费用的调整。